臺灣新竹地方法院刑事判決　　　　　　　 95年度訴字第200號
公　訴　人　臺灣新竹地方法院檢察署檢察官
被　　　告　乙○○
指定辯護人　本院公設辯護人甲○○
上列被告因違反槍砲彈藥刀械管制條例案件，經檢察官提起公訴
（九十五年度偵字第二○二號），本院判決如下：
    主  文
乙○○未經許可，持有可發射子彈具有殺傷力之改造手槍，累犯
，處有期徒刑壹年拾月，併科罰金新臺幣陸萬元，罰金如易服勞
役，以新臺幣壹仟元折算壹日。扣案之土造霰彈槍壹枝（槍枝管
制編號0000000000號），沒收。
    事  實
一、乙○○於民國九十二年間因毀損案件，經本院以九十二年度
    竹簡字第六五○號判決判處有期徒刑三月確定，於九十三年
    六月二十五日易科罰金執行完畢。
二、詎仍不知悔改，於九十四年九月間某日，在其甫承租位於新
    竹市○○區○村路四○○巷六弄十號租屋處打掃時，在上址
    一樓廚房旁之雜物堆內，發現兩截式土造鋼管槍，機械性能
    良好，可擊發12 GAUGE制式霰彈，具有殺傷力之土造霰彈槍
    一枝（槍枝管制編號0000000000號）後，明知具
    有殺傷力之槍枝，屬槍砲彈藥刀械管制條例管制之物品，未
    經主管機關許可，不得持有，竟基於持有具殺傷力槍枝之犯
    意，將上開槍枝攜至其上班地點即位於新竹市○○路十四號
    、由丙○○所經營之「天使園PUB」三樓雜物間放置，而未
    經許可持有上開槍枝。嗣於九十四年十二月三十一日晚上八
    時三十分許，為警在上開PUB三樓鞋櫃上扣得上開槍枝一枝
    ，另在二樓扣得丙○○所有之手槍金屬槍管一枝、金屬槍身
    一枝等主要組成零件（丙○○部分，業經本院判處有期徒刑
    八月確定在案）。
三、案經新竹市警察局移請臺灣新竹地方法院檢察署檢察官偵查
    起訴。
    理  由
壹、認定犯罪事實所憑之證據及理由：
一、上揭事實，迭據被告乙○○於警詢、檢察官訊問時及本院準
    備程序、審理時坦白承認。
二、新竹市警察局搜索扣押筆錄、扣押物品目錄表各一件、查獲
    現場及扣案物相片共五紙在卷可參，足資佐證上述查獲槍枝
    之經過及事實。
三、扣案之上開槍枝一枝送內政部警政署刑事警察局鑑定結果認
    ：送鑑土造霰彈槍一枝（槍枝管制編號000000000
    0號），認係兩截式土造鋼管槍，以打擊底火藥引爆內火藥
    為發射動力，機械性能良好，可擊發12 GAUGE制式霰彈，具
    有殺傷力等事實，有該局九十五年一月二十四日刑鑑字第○
    九五○○○二五五五號槍彈鑑定書一份在卷可證，證明扣案
    之槍枝一枝確實具有殺傷力之事實。
四、被告乙○○所使用之0000000000號行動電話通訊
    監察譯文一件，證明被告屢次在與他人通話中提及槍枝之事
    實。
    綜上所述，足見被告之自白與事實相符，可以採信，本件事
    證明確，被告犯行堪以認定。
貳、論罪科刑之理由：
一、核被告所為，係犯槍砲彈藥刀械管制條例第八條第四項未經
    許可持有可發射子彈具有殺傷力之改造手槍罪。
二、被告行為後，刑法於九十四年二月二日修正公布，於九十五
    年七月一日施行，而行為後法律有變更者，適用行為時之法
    律，但行為後之法律有利於行為人者，適用最有利於行為人
    之法律，現行刑法第二條第一項定有明文，此條規定乃與刑
    法第一條罪刑法定主義契合，而貫徹法律禁止溯及既往原則
    ，係規範行為後法律變更所生新舊法律比較適用之準據法，
    是刑法第二條本身雖經修正，但刑法第二條既屬適用法律之
    準據法，本身尚無比較新舊法之問題，應一律適用裁判時之
    現行刑法第二條規定以決定適用之刑罰法律，先予敘明。又
    本次刑法修正之比較新舊法，應就罪刑有關之共犯、未遂犯
    、想像競合犯、牽連犯、連續犯、結合犯，以及累犯加重、
    自首減輕暨其他法定加減原因（如身分加減）與加減例等一
    切情形，綜其全部罪刑之結果而為比較，最高法院九十五年
    五月二十三日著有九十五年度第八次刑庭會議決議可資參照
    。
（一）本件被告行為時之槍砲彈藥刀械管制條例第八條第四項之
      法定刑為「三年以上十年以下有期徒刑，併科新臺幣七百
      萬元以下罰金」。又依被告行為時之刑法第三十三條第五
      款規定：「罰金為一元以上」。是被告行為時應併科罰金
      刑之法定最低刑度部分，經折算為新臺幣後，為新臺幣三
      元以上。而九十五年七月一日公布施行之刑法第三十三條
      第五款規定：「罰金為新臺幣一千元以上」。就併科罰金
      刑法定最低刑度部分，比較新、舊法之結果，被告行為時
      之舊法對其較為有利。
（二）刑法第四十二條第二項原規定：「易服勞役以一元以上三
      元以下折算一日。但勞役期限不得逾六個月。」依修正前
      罰金罰鍰提高標準條例第二條前段（現已刪除）之規定，
      應就上開數額提高為一百倍折算一日，則被告行為時易服
      勞役之折算標準，應以銀元三百元即新臺幣九百元折算一
      日。刑法修正後，刑法第四十二條第三項規定：「易服勞
      役以新台幣一千元、二千元、三千元折算一日。但勞役期
      限不得逾一年。」。於折算結果均未逾六個月日數之情形
      下，比較新舊法條，自以修正後刑法第四十二條第三項前
      段之規定，較有利於被告，自應適用修正後刑法第四十二
      條第三項前段規定，諭知易服勞役之折算標準。
（三）按刑法第四十七條第一項關於累犯之規定修正為受徒刑之
      執行完畢，或一部之執行而赦免後，五年以內「故意」再
      犯有其徒刑以上之罪者，為累犯，若再犯之罪為「過失犯
      」，則無累犯規定之適用，然依修正前刑法第四十七條之
      規定，過失犯亦可構成累犯，此項變動影響行為人之刑罰
      法律效果，亦屬刑法第二條第一項之法律變更，應適用最
      有利於被告之法律，本件被告前受有期徒刑執行完畢，於
      五年以內再故意犯本件有期徒刑以上之罪，不論依修正前
      之刑法第四十七條，或修正後之刑法第四十七條第一項之
      規定，均構成累犯，對被告而言並無有利或不利之情形，
      自不生新舊法比較之問題。
（四）從刑，係附屬於主刑，不生比較輕重問題；最高法院二十
      四年上字第五二九二號判例可供參考，故刑法修正時，關
      於沒收物之規定雖亦有變更，惟依上開說明，從刑沒收物
      之規定，自應隨同主刑所適用之刑法，據為沒收與否之認
      定。
（五）綜合上開各條文修正前後之比較結果，累犯之規定，對被
      告並無不利，而罰金最低數額之適用，則以修正前之規定
      對被告較為有利，為易服勞役部分，以修正後之規定對被
      告較有利，是依刑法第二條第一項之規定，並參考上開最
      高法院之見解，本件應整體適用裁判時即修正後之刑法規
      定處斷。
三、查被告於九十二年間因毀損案件，經本院以九十二年度竹簡
    字第六五○號判決判處有期徒刑三月確定，於九十三年六月
    二十五日易科罰金執行完畢等情，有臺灣高等法院被告前案
    紀錄表一件在卷可參，其於受徒刑執行完畢後五年以內故意
    再犯本件有期徒刑以上之罪，為累犯，依修正後刑法第四十
    七條第一項之規定，加重其刑。
四、又被告因一時思慮不周，未深思其行為已觸犯重典，仍基於
    持有上開槍枝之犯意，而攜槍至「天使園PUB」藏置，所為
    對社會治安影響甚大固不足取，惟念及被告為警查獲後，始
    終坦白承認犯行而毫無隱瞞，再衡諸被告持有上開槍枝之時
    間未久，期間均未加以供作犯罪使用，應僅是單純持有槍枝
    ，並無其他不法目的，故其犯案動機單純，犯案情節尚屬輕
    微，惟本件法定刑度甚重，足以引起社會上一般人之同情，
    其犯罪情狀顯有可憫恕之處，於科以法定最低刑度仍嫌過重
    ，爰依修正後刑法第五十九條之規定，酌量減輕其刑。並依
    法先加後減之。
五、爰審酌被告之素行、因一時好奇而持有槍枝之犯罪動機、持
    有槍枝之數量、時間，對於社會治安危害程度及坦白承認犯
    行之犯罪後態度等一切情狀，量處如主文所示之刑，罰金部
    分併諭知易服勞役之折算標準。
六、扣案之土造霰彈槍一枝（槍枝管制編號000000000
    0號），為違禁物，應依刑法第三十八條第一項第一款之規
    定，宣告沒收。
參、適用法律：
一、刑事訴訟法第二百九十九條第一項前段。
二、槍砲彈藥刀械管制條例第八條第四項。
三、刑法第十一條前段、刑法第二條第一項但書、第四十七條第
    一項、第四十二條第三項前段、第五十九條、第三十八條第
    一項第一款。
本案經檢察官葉乃瑋到庭執行職務。
中　　華　　民　　國　　96　　年　　5 　　月　　29　　日
                  刑事第六庭　審判長法　官　遲中慧
                                    法  官　林昌義
                                    法  官　魏瑞紅
以上正本證明與原本無異。
如不服本判決應於收受本判決後十日內向本院提出上訴書狀，其
未敘述上訴理由者，並得於提起上訴後十日內向本院補提理由書
狀( 均須按他造當事人之人數附繕本 )「切勿逕送上級法院」。
中　　華　　民　　國　　96　　年　　5 　　月　　29　　日
　　　　　　　　　　　　　　　　　　書記官　吳月華
附錄本案論罪科刑法條全文：
槍砲彈藥刀械管制條例第八條第四項：
未經許可，持有、寄藏或意圖販賣而陳列第一項所列槍枝者，處
三年以上十年以下有期徒刑，併科新臺幣七百萬元以下罰金。
